臺灣高雄地方法院刑事判決           100年度審易字第2050號
聲  請  人  臺灣高雄地方法院檢察署檢察官
被      告  黃天賜
上列被告因違反保護令罪案件，經檢察官聲請以簡易判決處刑（
99年度偵字第32077 號、99年度偵字第33957 號），本院認被告
被訴於99年9 月28日違反保護令罪部分不應以簡易判決處刑（10
0 簡字第275 號），改依通常程序審理，判決如下：
    主  文
本件公訴不受理。
    理  由
一、聲請簡易判決處刑意旨略以：被告黃天賜與告訴人黃振春係
    父子，2 人間具有家庭暴力防治法第3條第3款所定之家庭成
    員關係。被告於民國99年8 月31日經本院依家庭暴力防治法
    第14條規定，以99年度家護字第1486號民事通常保護令裁定
    ，令其不得對告訴人實施身體或精神上不法侵害之行為，亦
    不得對告訴人為騷擾行為，保護令有效期間為1 年。被告竟
    無視前開民事通常保護令之裁定內容，基於違反保護令之犯
    意，於99年9 月28日下午5 時許，在告訴人位於高雄市苓雅
    區○○○路231 號4 樓住處，無故以扇子敲打告訴人之頭部
    2 下，使告訴人感到羞辱、氣憤，以此方式對告訴人為騷擾
    行為，致違反前開之民事通常保護令裁定。因認被告涉犯違
    反家庭暴力防治法第61條第2 款之違反保護令罪嫌等語。
二、按已經提起公訴或自訴之案件，在同一法院重行起訴者，應
    諭知不受理之判決，並得不經言詞辯論為之，刑事訴訟法第
    303 條第2 款、第307 條分別定有明文。此項訴訟法上所謂
    一事不再理之原則，關於實質上一罪或裁判上一罪，均有其
    適用，最高法院60年台非字第77號判例可資參照。另簡易判
    決處刑之聲請，與起訴有同一之效力，刑事訴訟法第451 條
    第3 項亦有明文。
三、經查，被告黃天賜被訴明知本院於99年8 月31日核發之99年
    度家護字第1486號民事通常保護令裁定，令其不得對告訴人
    黃振春實施家庭暴力行為，亦不得對告訴人為騷擾行為，該
    保護令有效期間為1 年。詎其仍基於違反保護令之犯意，於
    99年9 月28日17時58分，酒後在高雄市苓雅區○○○路231
    號4 樓即告訴人住處，因持榔頭敲打上開處所之窗框，遭告
    訴人制止而發生口角爭執，詎被告竟基於違反保護令之犯意
    ，持圓形扇子敲打告訴人之頭部，對告訴人實施身體上之不
    法侵害，涉犯違反通常保護令罪嫌乙節，業經臺灣高雄地方
    法院檢察署檢察官於99年12月25日以99年度偵字第31354 號
    聲請簡易判決處刑，於100 年1 月11日繫屬於本院，本院以
    100 年度簡字第186 號受理在案，並與99年度簡字第2045號
    、100 年度簡字第275 號合併審判，分別判處拘役30日，有
    期徒刑3 月、3 月，有期徒刑部分應執行有期徒刑4 月等情
    ，有該聲請簡易判決處刑書、判決書、臺灣臺高雄方法院檢
    察署100 年1 月10日雄檢泰列99偵31354 字第00432 號函上
    之本院收案戳章在卷可稽（見本院100 年度簡字第186 號卷
    ），並經本院調取該等卷證核閱屬實。
四、本件檢察官於99年12月29日以99年度偵字第32077 、33957
    號聲請簡易判決處刑書，就被告於99年9 月28日下午5 時許
    持扇子敲打告訴人頭部2 下之行為，向本院聲請簡易判決處
    刑，並於100 年1 月12日繫屬本院等情，有本院收案戳章在
    卷為憑（見本院100 年度簡字第275 號卷），被告上開違反
    保護令犯行，經核與前揭99年度偵字第31354 號聲請簡易判
    決處刑書起訴之犯罪事實係屬同一，惟該案已先於100 年1
    月11日繫屬於本院，業如前述，本件檢察官乃係就已經提起
    公訴之案件，在同一法院重行起訴，揆諸前開說明，本件爰
    不經言詞辯論，逕為諭知不受理之判決。
五、據上論斷，應依刑事訴訟法第452條、第303條第2款、第307
    條，判決如主文。
中    華    民    國  100     年    8     月    30    日
                  刑事第三庭  審判長法  官  李東柏
                                    法  官  沈宗興
                                    法  官  陳采葳
以上正本證明與原本無異。
如不服本判決應於收受判決後10日內向本院提出上訴書狀，並應
敘述具體理由。其未敘述上訴理由者，應於上訴期間屆滿後20日
內向本院補提理由書(均須按他造當事人之人數附繕本)「切勿逕
送上級法院」。
中    華    民    國  100     年    8     月    30    日
                                    書記官  馮欽鳳